【裁判字號】    92,訴緝,240
【裁判日期】    920626
【裁判案由】    偽造有價證券
【裁判全文】
臺灣臺中地方法院刑事判決                        九十二年度訴緝字第二四號
    公  訴  人  臺灣臺中地方院檢察署檢察官
    被      告  甲○○
    指定辯護人  本院公設辯護人戊○○
                本院公設辯護人丁○○
右列被告因偽造有價證券案件，經檢察官提起公訴（八十年度偵字第八○二九號），
本院判決如左：
    主  文
甲○○意圖供行使之用，而偽造有價證券，處有期徒刑參年。偽造之「發票人許、
發票日中華民國八十年二月二十二日、到期日八十年六月三十日、金額新台幣柒拾萬
元、票號八七五六三一」之本票壹張沒收。
    事  實
一、甲○○於民國八十年間，在台中市○○路某處販售檳榔時，因經濟困難，乃欲向
    乙○○、丙○○○夫妻借款新台幣（下同）七十萬元（甲○○稱係五十萬元）週
    轉，乙○○夫妻因甲○○債信不佳，不願接受甲○○名義之票據，並稱必須以其
    母親名義簽發之票據方願收受及借款，甲○○為順利借得款項，竟基於偽造有價
    證券之故意，於八十年二月二十二日，在其前揭檳榔店中，於未徵得其母親許
    之同意下，即擅自偽簽「發票人許、發票日八十年二月二十二日、到期日八十
    年六月三十日、金額七十萬元、票號八七五六三一」之本票一張，偽造完成後，
    即交予乙○○夫妻收執，以供借款之擔保，而為行使。嗣因甲○○借得款項後未
    如期清償，經乙○○夫妻持該本票向發票人許索討遭拒絕，始查悉上情。
二、案經被害人丙○○○訴由臺灣臺中地方法院檢察署檢察官偵查起訴。
    理  由
一、右揭事實業據被告甲○○坦承不諱，核與告訴人丙○○○、被害人乙○○、許
    及當時在場目睹被告簽發該本票之證人王振隆分別陳述之情節大致相符，並有該
    本票影本一紙附卷可稽；又被告辯稱本件係乙○○叫伊以伊母親名義簽發本票縱
    然為真，惟此僅係請求由伊母親負責，非使被告不須經伊母親同意或以強暴手段
    逼迫被告為之，是被告自己仍有斟酌決定之自由，應自負責任。本件事證明確，
    被告犯行應堪認定。
二、核被告所為係犯刑法第二百零一條第一項之偽造有價證券罪，其偽造後行使之行
    為，為偽造有價證券之高度行為吸收，不另論罪。爰審酌被告犯後坦認所為、頗
    具悔意，惟尚未與告訴人達成民事和解等一切情狀，量處如主文所示之刑。偽造
    之該張本票，依刑法第二百零五條規定，應併予宣告沒收。
據上論斷，應依刑事訴訟法第二百九十九條第一項前段，刑法第二百零一條第一項、
、第二百零五條，罰金罰鍰提高標準條例第一條前段，判決如主文。
中      華      民      國    九十二    年      六      月    二十六    日
                                        法  官  李  秋  娟
右正本證明與原本無異。
如不服本判決，應於判決送達後十日內向本院提出上訴狀，上訴於臺灣高等法院臺中
分院( 須附繕本 )。
                                        書記官
中      華      民      國    九十二    年      六      月    二十六    日
附錄論罪科刑法條
刑法第二百零一條
意圖供行使之用，而偽造、變造公債票、公司股票或其他有價證券者，處三年以上十
年以下有期徒刑，得併三千元以下罰金。


司法院資訊處製作；財團法人民間司法改革基金會備份。
